Inventaris van het archief van de Hoge Raad van Arbeid, 1919-1950
Nationaal Archief, Den Haag
Ministeries waaronder de Hoge Raad van Arbeid ressorteerde, 1920 - 1949
(Gebaseerd op de Staatsalmanakken 1920 - 1949.)
Periode Naam Ministerie
1920 - 1922 Ministerie van Arbeid
1923 - 1932 Ministerie van Arbeid, Handel en Nijverheid
1932 - 1933 Ministerie van Economische Zaken en Arbeid
1933 - 1949 Ministerie van Sociale Zaken
Overzicht van de gedrukte adviezen van de Hoge Raad van Arbeid, 1923 - 1940
Verkrijgbaar vanaf 1922
Pre-advies van commissie XII over vraagpunten betreffende bedrijfsorganisatie.
Advies van de HRvA over een voorontwerp van een Landbouwarbeidswet.
Verkrijgbaar vanaf 1923
Advies van de HRvA over vraagpunten betreffende bedrijfsorganisatie etc.
Pre-advies van commissie XI over vraagpunten betreffende de herziening van de sociale verzekeringen.
Advies van de HRvA over vraagpunten betreffende de herziening van de sociale verzekering.
Verkrijgbaar vanaf 1925
Advies van de HRvA betreffende de reorganisatie van de raad.
Advies van de HRvA betreffende de Arbeidswet en Onderwijswetten.
Verkrijgbaar vanaf 1926
Advies van de HRvA over een voorontwerp van wet regelende de verbindendverklaring van cao's.
Verkrijgbaar vanaf 1929
Advies van de HRvA over een vereenvoudiging in de organisatie van de openbare organen, belast met de uitvoering van de sociale verzekering.
Verkrijgbaar vanaf 1931
Advies van de HRvA over een voorontwerp van een Bedrijfsradenwet.
Verkrijgbaar vanaf 1933
Rapport van de HRvA inzake wettelijke verkorting van de arbeidsduur ter beperking van de crisiswerkloosheid.
Verkrijgbaar vanaf 1937
Rapport van de HRvA inzake het vraagstuk van de vervanging van volwassen arbeiders door jeugdige personen.
Rapport van de HRvA inzake de toepassing van artikel 12 van de Arbeidswet en daarmee samenhangende punten.
Advies van de HRvA inzake een voorontwerp-Personeelfondsenwet.
Verkrijgbaar vanaf 1938
Advies van de HRvA betreffende wijziging van de Ongevallenwet-1921.
Nadere wijziging van de bepalingen van de Arbeidswet-1919 betreffende de arbeid in broodbakkerijen.
Advies van de HRvA betreffende wettelijke regeling inzake kinderbijslagverzekering.
Verkrijgbaar vanaf 1939
Rapport van de HRvA inzake een onderzoek naar de "blijvende werkloosheid" en haar bestrijding.
Advies van de HRvA betreffende wettelijke regelen inzake de verzekering tegen geldelijke gevolgen van werkloosheid.
Geschiedenis van het archiefbeheer
Het archief van de Raad was tot aan het einde van de Tweede Wereldoorlog ondergebracht in een dependance van het Ministerie van Arbeid, Nijverheid en Handel op Bezuidenhoutse weg 87. Na het bombardement in 1945 van het Bezuidenhout werd het archief overgebracht naar het gebouw "OLVEH" aan de Kortenaerkade. Tenslotte belandde het archief bij de Rijksdienst voor de Uitvoering van Werken aan de Mauritskade.
Op 26 maart 1947 verzocht de secretaris van de Raad, A.W. Quint, het College van Rijksbemiddelaars, eveneens verblijvend in het gebouw van de Rijksdient Uitvoering van Werken, om informatie over de verblijfplaats van "een aantal ingebonden deelen, waarin voor ieder jaar de voorontwerpen, notulen en adviezen zijn verzameld". Het gerucht deed namelijk de ronde dat een van de ambtenaren van het College van Rijksbemiddelaars, zonder de secretaris van de Raad daar in te kennen, verschillende archiefstukken had vernietigd. Het College ontkende dat de archiefbescheiden van de Raad op hun bureau waren terecht gekomen. Wel kon de directeur-secretaris van het College, R.J. Erdbrink, meedelen dat op aanwijzing van het College van Rijksbemiddelaars de assistent-chef de bureau van het College een onderzoek had ingesteld naar de verhuiskosten van archiefbescheiden van het "OLVEH"-gebouw naar het gebouw van de Rijksdienst Uitvoering van Werken. Uit dit onderzoek was gebleken dat de archiefbescheiden van de Raad, hoofdzakelijk bestaande uit ingebonden delen, in een urinoir opgeslagen hadden gelegen en door water en dergelijke praktisch niet meer te lezen waren. Op last van het College waren deze stukken toen vernietigd. Reeds eerder waren soortgelijke stukken, die in de gangen van het gebouw van de bovengenoemde Rijksdienst lagen, vernietigd
ARA-II, Arbeid-II (2.15.17), inv.nr. 7 en SoZa, Archief van het College van Rijksbemiddelaars (1945-1970), doss. 3 nr. 1.
.
Nasporingen bij het ministerie van Sociale Zaken en bij de Rijksarchiefinspectie bevestigden dat het archief van de Raad als verloren moet worden beschouwd.
Gelukkig is van een aantal leden, die in de loop der tijd zitting hebben gehad in de Raad of in een van zijn commissies, archiefmateriaal bewaard gebleven. Het gaat om de nagelaten papieren van P.J.M. Aalberse, A.J. Dooijes, C.F. Katz, W.H. Nolens, M.I. Roodveldt, J.A. Veraart, F.M. Wibaut en J.J. Wintermans
Al deze personen waren leden van de Raad (Zie Bijlage III). A.J. Dooijes en M.I. Roodveldt waren plaatsvervangend lid en komen in bijlage III niet voor.
.
Ook in diverse ministeriële archieven komen bij de ingekomen stukken archiefbescheiden van de Raad voor. Met behulp van deze lidmaatschapsstukken en ingekomen stukken was het mogelijk het archief van de Hoge Raad van Arbeid grotendeels te reconstrueren.
De verwerving van het archief
Het archief is krachtens bepalingen van de Archiefwet overgebracht.
Inhoud en structuur van het archief
2.15
Inhoud
Wenken voor gebruiker
Deze inventaris beschrijft het "gereconstrueerde archief" van de Hoge Raad van Arbeid. Het archief is slechts gedeeltelijk materieel bijeengebracht. Een groot aantal stukken bevindt zich in uiteenlopende archieven. Dat heeft consequenties voor het aanvragen van stukken.
Elk archiefstuk dat in deze inventaris is beschreven en in de marge van een Arabisch cijfer is voorzien, kan worden aangevraagd.
Voorbeeld:
2 Vergaderstukken van de plenaire vergaderingen van de Raad.
1920 - 19401 pak
Sommige beschrijvingen bevatten de aanvulling "Zie ook......." of beginnen in de marge met "--". Raadpleeg hiervoor het onderstaande overzicht waarin vermeld staat waar de afkortingen voor staan en waar het betreffende archief wordt bewaard.
Voorbeeld:
-- Notulen van de vergaderingen van de commissie inzake een herziening Landbouwarbeidswet.
1940 - 1941
Arbeid, inv.nr. 89.
Is één van de archieven op het Algemeen Rijksarchief aanwezig, dan kunnen de stukken, onder vermelding van het nummer van de toegang en het inventarisnummer, op de gebruikelijke manier worden aangevraagd. Raadpleeg daartoe de inventaris die op het betreffende archief van toepassing is.
Aanwijzingen voor de gebruiker
Openbaarheidsbeperkingen
Volledig openbaar.
Materiële beperkingen
Het archief kent geen materiële beperking.
Aanvraaginstructie
Openbare archiefstukken kunnen online worden aangevraagd en gereserveerd. U kunt dit ook via de terminals in de studiezaal van het Nationaal Archief doen. Om te kunnen reserveren dient u de volgende stappen te volgen:
U maakt een profiel aan op www.gahetna.nl, en logt vervolgens in
Via de archiefinventaris (alleen de beschrijvingen met rode nummers) selecteert u het gewenste archiefstuk door op de knop 'Reserveren' te klikken
In het volgende scherm geeft u aan op welke dag u het archiefstuk wilt inzien
Indien u zich bevindt in de studiezaal en een tafelnummer heeft ontvangen kunt u dit nummer vermelden. Als u geen tafelnummer heeft kunt u tafelnummer 777 laten staan
Vervolgens bevestigt u uw reservering door deze te versturen.
Verwant materiaal
Beschikbaarheid van kopieën
Verwante archieven
Overzicht van gebruikte afkortingen, bewaarplaats en naam van de toegang
Arbeid
Ministerie van Sociale Zaken.
J.M. Vernie, Inventaris van het archief van de afdeling Arbeid (en Fabriekswezen) van het ministerie van Sociale Zaken en taakvoorgangers, 1893-1941, (Den Haag 1989).
Nummer archiefinventaris: 2.15.31.
Arbeid-II
Nationaal Archief.
A. Buijteweg, Inventaris van het archief van de afdeling Arbeid II, later afdeling Arbeidsverhoudingen, 1942 - 1949, (Den Haag 1974).
Nummer archiefinventaris: 2.15.17.
Arb.inspectie
Nationaal Archief.
O.W. Hoogerhuis, Inventaris van het archief van de centrale Dienst der Arbeidsinspectie (Directeur-Generaal van de Arbeid) (1894) 1908 - 1950, (Den Haag 1981).
Nummer archiefinventaris: 2.15.05.
Dir. H. en N.
Nationaal Archief.
Archief van de Directie van Handel en Nijverheid, 1905-1943.
Toegang 2.06.001
Katz
Nationaal Archief.
J.H. Kompagnie, Inventaris van nagelaten papieren van C. Frida Katz (1885-1963) en enige verwanten over de jaren 1823-1969, (Den Haag 1980).
Nummer archiefinventaris: 2.21.190.
Middenstandsraad
Nationaal Archief.
G.E.M. Hassell en A.P. van Vliet, Inventaris van het archief van de Middenstandsraad, 1919 - 1957, (Den Haag 1989).
Nummer archiefinventaris: 2.06.071.
Werkloosheidsverzekering
Nationaal Archief.
F.C. van Proosdij, Inventaris van het archief van de onderafdeling Werkloosheidsverzekering, 1914 - 1944, (Den Haag 1970).
Nummer archiefinventaris: 2.15.01.
Staatstoezicht
Rijksarchief Limburg.
Inventaris van het archief van het Staatstoezicht op de mijnen, 1881 - 1976 (zj en zp).
Nummer archiefinventaris: VII R 20.
Dooijes
Internationaal Instituut voor Sociale Geschiedenis.
Er is geen toegang op de archiefbescheiden van A.J. Dooijes.
Roodveldt
Internationaal Instituut voor Sociale Geschiedenis.
Er is geen toegang op de archiefbescheiden van M.I. Roodveldt.
Wibaut
Internationaal Instituut voor Sociale Geschiedenis.
Lijst en inventaris van het archief van F.M. Wibaut, 1859 - 1936, (Amsterdam 1979).
Aalberse
Katholiek Documentatie Centrum.
Plaatsingslijst op het archief van P.J.M. Aalberse, 1871 - 1948.
Nolens
Katholiek Documentatie Centrum.
T.T.A.B.M. van der Aalst, "Inventaris van het archief van mgr. W.H.Nolens, 1860 - 1931" in: Archieven van het Katholiek Documentatiecentrum (Nijmegen 1973) 88 - 151.
KB Koninklijke Bibliotheek 's-Gravenhage.
Bijlagen
Overzicht van geraadpleegde bronnen
Biografisch Woordenboek van Nederland, deel I ('s-Gravenhage 1979).
A.M. Engels, 'Pensioen en staatsfondsen', in Sociaal Maandblad 1950 293 - 299.
J.B. Gribling, P.J.M. Aalberse, 1871 - 1948 (Utrecht 1961).
A.C. Josephus Jitta, 'De Hooge Raad van Arbeid', in Sociaal Maandblad 1950 194 - 198.
J.C. Mollerus, Officieele vertegenwoordiging van Landbouw, Nijverheid en Handel (Amsterdam 1932).
T. van Peijpe, De ontwikkeling van het loonvormingsrecht (Nijmegen 1985).
A.W. Quint, Twintig jaar Hooge Raad van Arbeid (Haarlem 1940).
G.H. Scholten, De Sociaal-Economische Raad en de ministeriële verantwoordelijkheid (Meppel 1968).
Verslag van de werkzaamheden in de periode 1 april 1950 - 31 december 1950, (Publicaties van de Sociaal-Economische Raad 1951 no. 3).
Beschrijving van de series en archiefbestanddelen
- STUKKEN VAN ALGEMENE AARD, I.
  - Jaarverslagen over de jaren 1920 - 1944. Met bijlagen., 1920-1942, 1946 - 1948; 1; 1 omslag
    Zie ook archief Arbeid (2.15.31), inv.nrs. 62 - 72 en Middenstandsraad (2.06.071), inv.nr. 58 doss.nr. XCVIII en Arbeid-II (2.15.17), inv.nr. 2.
  - Vergaderstukken van de plenaire vergaderingen van de Raad., 1920-1940; 2; 1 pak
    De agenda's zijn incompleet.
    Zie ook archief Werkloosheidsverzekering (2.15.01), inv.nr. 1833 en Arb.inspectie (2.15.05), inv.nrs. 153 en 154.
  - Afschriften van ingekomen en uitgaande brieven., 1921-1940; ---; 6 omslagen
    Incompleet.
    Zie archief Wibaut (IISG, Amsterdam), inv.nrs. 324 - 328
    Zie archief Aalberse (KDC, Nijmegen), inv.nrs. 546 en 547
- STUKKEN BETREFFENDE AFZONDERLIJKE ONDERWERPEN, II.
  - ORGANISATIE VAN DE RAAD, 1.
    - Koninklijk besluit houdende een algemene maatregel van bestuur betreffende de instelling van de Hoge Raad van Arbeid. Afschrift., 1919; 3; 1 stuk
    - Teksten van redevoeringen gehouden bij de installatie van de Raad en enkele commissies. Afschriften., 1920 en 1937; ---; 4 stukken
      Zie archief Aalberse (KDC, Nijmegen), inv.nrs. 387, 485 en 546.
    - Stukken betreffende de samenstelling van de Raad en van diverse commissies uit de Raad., 1920-1941; 4; 1 omslag
      Zie ook archief Arbeid (2.15.31), inv.nrs. 92 - 107, 136 en 137 en Arb.inspectie (2.15.05), inv.nr. 263.
    - Stukken betreffende de aanstelling, het ontslag en de salarieëring van de secretaris, de adjunct-secretarissen en het overige personeel van de Raad., 1920-1946; 5; 1 omslag
      Zie ook archief Arbeid (2.15.31), inv.nrs. 138 en 139 en Arbeid-II (2.15.17), inv.nr. 1.
    - Stukken betreffende de voorgenomen reorganisatie van de Raad., 1924-1925; 6; 1 omslag
      Zie ook archief Arb.inspectie (2.15.05), inv.nr. 152.
    - Stukken betreffende het toekennen van vacatiegelden aan de leden van de Raad en aan zijn commissies., 1935; 7; 1 omslag
    - Reglement en voorstel tot wijziging van het reglement van de commissie tot het verbindend en onverbindend verklaren van CAO's., 1938, 1939; 8; 1 omslag
    - Stukken betreffende een discussie over de levensvatbaarheid van de Raad., 1944, 1946 en 1947; ---; 1 omslag
      Zie archief Arbeid-II (2.15.17), inv.nr. 3.
    - Correspondentie van de secretaris van de Raad, A.W. Quint, met het College van Rijksbemiddelaars over de lotgevallen van archivalia van de HRvA, met een nota van het College van Rijksbemiddelaars houdende mededeling over vernietiging van gedeelten van hun archief., 1947; ---; 1 omslag
      Zie archief Arbeid-II (2.15.17), inv.nr. 7.
  - VOORBEREIDENDE WERKZAAMHEDEN, 2.
    - Commissie VI Landbouw en veenderijen, 2.1.
      - Ontwerp-rapport van de commissie over de invloed van technische en economische wijzigingen op de arbeidsverhoudingen in landbouwbedrijven., z.j.; 9; 1 deel
      - Verslag van de onderzoekscommissie uit commissie VI inzake de Landbouwarbeidswet., 1922; ---; 1 omslag
        Zie archief Arbeid (2.15.31), inv.nr. 88.
      - Stukken betreffende een door de commissie ingesteld onderzoek naar de toestand van landarbeiders., 1926-1931; ---; 2 omslagen
        Zie archief Arb.inspectie (2.15.05), inv.nrs. 832 en 833.
      - Nota over een onderzoek naar de stand van de werkloosheid in het land- en tuinbouwbedrijf., 1927; 10; 1 deel
      - Brochure getiteld "werkloosheid, hare bestrijding en het platteland"., 1929; 11; 1 katern
      - Stukken betreffende een uit te brengen advies over het voorontwerp voor een Landbouwarbeidswet., 1927-1930; 12; 1 omslag
      - Notulen van de vergaderingen van de commissie inzake een herziening Landbouwarbeidswet., 1940-1941; ---; 1 omslag
        Zie archief Arbeid (2.15.31), inv.nr. 89.
    - Commissie VII Apotheken en ziekeninrichtingen, 2.2.
      - Stukken betreffende een voorontwerp van een algemene maatregel van bestuur tot wijziging van het Verplegingsbesluit-1928., 1930-1931; ---; 1 omslag
        Zie archief Arb.inspectie (2.15.05), inv.nr. 328.
    - Commissie VIII Kunst- en amusementsbedrijf, winkels, barbiers en koffiehuizen, 2.3.
      - Stukken betreffende een ontwerp van een algemene maatregel van bestuur tot regeling van een wekelijkse rustdag voor toonkunstenaars., 1928; ---; 1 omslag
        Zie archief Arb.inspectie (2.15.05), inv.nr. 305
      - Stukken betreffende diensturen van minderjarige jongens bij kioskondernemingen., 1932-1933; 13; 1 omslag
    - Commissie IX Overige bedrijven, 2.4.
      - Stukken betreffende een voorontwerp tot wijziging van de Stuwadoorswet., 1928; ---; 1 omslag
        Zie archief Wibaut (IISG, Amsterdam), inv.nr. 325.
      - Nota over vemen en pakhuismeesters, uitgebracht in verband met de wijziging van de Stuwadoorswet., 1929; ---; 1 stuk
      - Stukken betreffende een ontwerp van een algemene maatregel van bestuur tot regeling van een wekelijkse rustdag voor transportarbeiders in het kader van de Stuwadoorswet., 1934; ---; 1 omslag
        Zie archief Arb.inspectie (2.15.05), inv.nr. 346.
      - Stukken betreffende een voorontwerp van een algemene maatregel van bestuur inzake de uitvoering van de Stuwadoorswet., 1934; ---; 1 omslag
        Zie archief Arb.inspectie (2.15.05), inv.nr. 347.
      - Stukken betreffende een voorontwerp van een algemene maatregel van bestuur tot regeling van een rusttijdbesluit voor handelsreizigers conform artikel 14, 15 en 18 van de Arbeidswet-1919., 1939-1940; ---; 1 omslag
        Zie archief Arb.inspectie (2.15.05), inv.nr. 309.
    - Commissie X Bedrijfshygiëne, bedrijfsongevallen en verwante vraagstukken, 2.5.
      - Stukken betreffende een voorontwerp van wet tot wijziging van de Veiligheidswet., 1928-1929; 14; 1 omslag
        Zie ook archief Arb.inspectie (2.15.05), inv.nr. 351, Roodveldt (IISG, Amsterdam), inv.nr. 3 en Wibaut (IISG, Amsterdam), inv.nr. 325.
      - Stukken betreffende een voorontwerp van een algemene maatregel van bestuur als bedoeld in art. 16 van de Veiligheidswet-1934., 1938-1939; ---; 2 omslagen
        Zie archief Arb.inspectie (2.15.05), inv.nr. 352
        Zie archief Dooijes (IISG, Amsterdam), inv.nr 3.
      - Stukken betreffende een voorontwerp van een algemene maatregel van bestuur als bedoeld in art. 19, 1e lid van de Veiligheidswet-1934., 1939; ---; 1 omslag
        Zie archief Arb.inspectie (2.15.05), inv.nr. 353.
      - Stukken betreffende het akkoord tussen werknemersvertegenwoordigers en het Verbond van Nederlandse Werkgevers inzake de instelling van veiligheidscommissies., 1939; ---; 1 omslag
        Zie archief Nolens (KDC, Nijmegen), inv.nr. 287.
      - Stukken betreffende een voorontwerp van een algemene maatregel van bestuur inzake de werking van het Veiligheidsbesluit buiten fabrieken en werkplaatsen., 1940-1941; ---; 1 omslag
        Zie archief Arb.inspectie (2.15.05), inv.nr. 354.
    - Commissie XI Arbeidsverzekering, 2.6.
      - Stukken betreffende een ontwerp tot wijziging van de Ziektewet., 1920-1921; ---; 2 omslagen
        Zie archief Nolens (KDC, Nijmegen), inv.nr. 281
        Zie archief Wibaut (IISG, Amsterdam), inv.nr. 324
      - Pre-advies van de commissie over vraagpunten betreffende de herziening van de sociale verzekering., 1923; 106; 1 stuk
        Zie KB, signatuur 1131 B 66
      - Notulen van de vergaderingen van Commissie XI over vraagpunten en een nota betreffende de reorganisatie der sociale verzekering., 1923; 88; 1 omslag
      - Ingekomen nota van de Vereniging van Nederlandse Werkgevers getiteld "Het rapport van commissie XI uit den Hooge Raad van Arbeid", uitgebracht naar aanleiding van het preadvies over vraagpunten betreffende de herziening van de sociale verzekeringen., 1923; ---; 1 katern
        Zie archief Nolens (KDC, Nijmegen), inv.nr. 283.
      - Stukken betreffende een voorontwerp van een Ziekte- en Ongevallenwet., 1925; ---; 1 omslag
        Zie archief Wibaut (IISG, Amsterdam), inv.nr. 324.
      - Stukken betreffende het voorontwerp van een wet tot wijziging van de Ziektewet., 1927; ---; 3 omslagen
        Zie archief Wibaut (IISG, Amsterdam), inv.nr. 325
        Zie archief Nolens (KDC, Nijmegen), inv.nrs. 284 en 285
      - Stukken betreffende een door de commissie-Van IJsselsteijn uitgebracht reorganisatieplan van de openbare organen van de sociale verzekeringen., 1928; ---; 1 omslag
        Zie archief Nolens (KDC, Nijmegen), inv.nr. 286
      - Stukken betreffende een voorontwerp van wet tot regelingen inzake het erkennen en subsidiëren van verenigingen voor werklozenkassen en betreffende de instelling van een crisis-werkloosheidsfonds., 1933 en 1938; 15; 1 omslag
        Zie ook archief Roodveldt (IISG, Amsterdam), inv.nrs. 4 en 7 en Dir. H. en N. (2.06.001), inv.nr. 8482.
      - Notulen van de vergaderingen van de commissie inzake bedrijfskindertoeslag., 1935; ---; 1 omslag
        Zie archief Arbeid (2.15.31), inv.nr. 91.
      - Stukken betreffende een voorontwerp van wet tot wijziging van de Ziektewet, Ongevallenwet-1921 en Land- en Tuinbouwongevallenwet-1922., 1935-1937; 16; 1 omslag
      - Nota van de afdeling bevolkingsstatistiek van het CBS, betreffende de vruchtbaarheid van de Nederlandse bevolking., 1937; 17; 1 stuk
      - Rapport betreffende een onderzoek, door de commissie ingesteld, naar de blijvende werkloosheid en haar bestrijding., 1939; ---; 1 stuk.
        Zie KB, signatuur 1025 B 56.
      - Concept-eindrapport betreffende wetttelijke regelen inzake de verzekering tegen geldelijke gevolgen van werkloosheid., 1939; 18; 1 stuk
    - Commissie XII Bedrijfsorganisatie, collectieve contracten en verwante vraagstukken, 2.7.
      - Stukken betreffende bedrijfsorganisatie, collectieve contracten en verwante vraagstukken., 1920-1922; 19; 1 omslag
        Zie ook archief Arb.inspectie (2.15.05) inv.nr. 654 en Nolens (KDC, Nijmegen), inv.nr. 282, Wibaut (IISG, Amsterdam), inv.nr. 330 en KB, 1155 E 35.
      - Stukken betreffende een voorontwerp voor een algemene maatregel van bestuur tot wijziging van de artikelen 22, 23 en 25 van de Arbeidswet-1919., 1921-1922; ---; 1 omslag
        Zie archief Arb.inspectie (2.15.05), inv.nr. 259.
      - Nota van het Centraal Bestuur van het Verbond van Nederlandsche Fabrikanten-Vereenigingen naar aanleiding van het pre-advies van Commissie XII over bedrijfsorganisatie., 1923; ---; 1 stuk
        Zie KB, signatuur 1156 D 38.
      - Pre-advies van de commissie betreffende de Arbeidswet en de Onderwijswetten., 1925; 20; 1 stuk
      - Stukken betreffende het verbindend en onverbindend verklaren van CAO's., 1926 en 1937 - 1940; 21-28; 8 omslagen
        - Algemeen., 21
          Zie ook Arb.inspectie (2.15.05), inv.nr. 914.
        - Voor het schildersbedrijf., 22
        - Voor het bouwbedrijf., 23
        - Voor de baksteenindustrie., 24
        - Voor het stuwadoorsbedrijf., 25
        - Voor de lederindustrie., 26
        - Voor de sigarenindustrie., 27
        - Voor het bakkersbedrijf., 28
        - Stukken betreffende een voorontwerp van een algemene maatregel van bestuur tot regeling van de arbeid in slagerswinkels. 1929, ---; 1 omslag
          Zie archief Arb.inspectie (2.15.05), inv.nr. 320.
        - Stukken betreffende een voorontwerp van wet van een Huisarbeidswet. 1929, ---; 2 omslagen
          Zie archief Arb.inspectie (2.15.05), inv.nr. 336
          Zie archief Arbeid (2.15.31), inv.nr. 90.
      - Stukken betreffende een voorontwerp van een Bedrijfsradenwet., 1930-1931; 29; 1 omslag
        Zie ook archief Arb.inspectie (2.15.05), inv.nr. 913 en Nolens (KDC, Nijmegen), inv.nr. 288
      - Stukken betreffende een voorontwerp van een algemene maatregel van bestuur tot regeling van de werktijden voor kantoren., 1930-1931; ---; 2 omslagen
        Zie archief Arb.inspectie (2.15.05), inv.nr. 323
        Zie archief Nolens (KDC, Nijmegen), inv.nr. 289.
      - Stukken betreffende een voorontwerp van een algemene maatregel van bestuur tot wijziging van het Werktijdenbesluit voor fabrieken of werkplaatsen., 1930, 1934 - 1935; 30; 1 omslag
        Zie ook archief Arb.inspectie (2.15.05), inv.nrs. 312 en 313.
      - Stukken betreffende een voorontwerp van wet op de bedrijfsorganisatie., 1931; ---; 1 omslag
        Zie archief Roodveldt (IISG, Amsterdam), inv.nr. 3.
      - Stukken betreffende een voorontwerp van wet tot wijziging van de bepalingen in de Arbeidswet-1919 inzake de arbeid in broodbakkerijen., 1931-1939; ---; 4 omslagen
        Zie archief Arb.inspectie (2.15.05), inv.nrs. 315 - 317.
        Zie archief Roodveldt (IISG, Amsterdam), inv.nr. 3
      - Nota van J.B.M. Coebergh betreffende de arbeid in apotheken op zondagen, avonden en nachten. Met bijlagen., 1932; 31; 3 stukken
      - Stukken betreffende een voorontwerp van een algemene maatregel van bestuur inzake wijziging van het Arbeidsbesluit-1920., 1932-1933 en 1938; ---; 2 omslagen
        Zie archief Arb.inspectie (2.15.05), inv.nrs. 261 en 264.
      - Stukken betreffende een wettelijke verkorting van de arbeidsduur in verband met de werkloosheid., 1932-1933; ---; 7 omslagen, 1 pak
        Zie archief Arb.inspectie (2.15.05), inv.nrs. 961 - 963
        Zie archief Staatstoezicht (Rijksarchief Limburg, Maastricht), inv.nr. 451
        Zie archief Roodveldt (IISG, Amsterdam), inv.nrs. 3 en 6